臺灣高等法院臺中分院刑事判決　　　　 96年度上易字第244號
上　訴　人　臺灣南投地方法院檢察署檢察官
被　　　告　丙○○
上列上訴人因被告竊盜案件，不服臺灣南投地方法院95年度易字
第513號，中華民國95年12月11日第一審判決(起訴案號：臺灣南
投地方法院檢察署95年度偵字第1212號），提起上訴，本院判決
如下：
    主  文
上訴駁回。
    理  由
一、本案經本院審理結果，認第一審判決認事用法並無不當，應
    予維持，並引用第一審判決書記載證據及理由（如附件）。
二、檢察官上訴意旨略以；被告丙○○於原審準備程序中稱：「
    不承認犯罪，是鄭聰穎和他女朋友去偷的，不是我去偷的，
    我有借鄭聰穎手機，鄭聰潁拿信用卡去刷帳單」云云，而於
    原審審理時卻改稱：「我跟鄭聰穎見面很多次，有一次鄭聰
    穎拿了很多信用卡，我問鄭聰穎可不可拿去刷電話費用，後
    來鄭聰穎拿了一張信用卡給我去刷電話費。0000000000號的
    電話有幾天放在鄭聰穎那裡，電話費是我拿鄭聰穎所給的信
    用卡去刷的」云云，究竟何者為真？或者被告上開所辯均為
    捏造亦有可能。是否僅能依被告於審理中自白收受贓物及詐
    欺取財罪，即認定被告未涉犯本件竊盜案，實有疑義。被告
    於審理中所為之自白，純係其個人之辯詞，在未以其他證據
    佐證前（例如將信用卡消費帳單上之簽名送鑑定，確定是否
    係被告所為），並不足採等語。
三、按刑事訴訟法第161條第1項規定：檢察官就被告犯罪事實，
  　應負舉證責任，並指出證明之方法。因此，檢察官對於起訴
    之犯罪事實，應負提出證據及說服之實質舉證責任。倘其所
    提出之證據，不足為被告有罪之積極證明，或其指出證明之
    方法，無從說服法院以形成被告有罪之心證，基於無罪推定
    之原則，自應為被告無罪判決之諭知（最高法院92年度台上
    字第128號判例參照)；次按事實審法院對於證據之取捨，依
    法雖有自由判斷之權，然積極證據不足證明犯罪事實時，被
    告之抗辯或反證縱屬虛偽，仍不能以此資為積極證據應予採
    信之理由（最高法院30年上字第482號判例可資參照)。公訴
    人認被告涉犯竊盜罪嫌，係以：(1)被害人乙○○之住處確於
    95 年8月23日7時2分許遭竊等情，業據被害人乙○○於警詢
    證述屬實。(2)被害人乙○○所失竊中國信託商業銀行信用卡
    ，事後遭人持以冒刷支付被告所申請之0000000000號行動電
    話費用，有中國信託商業銀行冒用信用卡明細表附卷可憑。
    (3)0000000000號行動電話確係被告所申請使用等情，有遠傳
    電信股份有限公司94年10月13日遠傳（業服)字第094109067
    37號函及所附資料在卷可參。(4)被告前後所辯不符等節，為
    其論據。經查：
  (一)被害人乙○○於警詢時僅陳述其住處有遭竊之事實，然其並
    不知係何人所竊，故其於警詢所為之指述，不足作為被告犯
    罪之證據。
  (二)被告嗣後確有持被害人乙○○所失竊之中國信託商業銀行信
    用卡，於 94年8月23日，以電話語音繳款之方式，繳納電信
    費用5464元等情，除據被告坦承不諱外，並有遠傳電信股份
    有限公司96年3月12日遠傳(業服）字第0961032117號函暨所
    附之繳款明細在卷可查（見本院卷第16、17頁）。然不法持
    有他人信用卡之原因甚多，或為竊盜，或為收受、故買贓物
    ，或為侵占遺失物，自不能單憑被告持有被害人乙○○之上
    開信用卡，即認定被告係以竊盜之方式取得。
  (三)至被告於警詢、偵查及原審所辯，縱屬均不足採信，揆諸上
    開判例說明，亦不能因此即認定其犯有竊盜罪。
  (四)本件公訴人所舉之證據，均不足為被告有罪之積極證明，無
    從說服法院以形成被告有罪之心證，基於無罪推定之原則，
    自應為被告無罪判決之諭知。
四、原審以無積極證據足以證明被告犯罪，而諭知被告無罪之判
    決，核無違誤。公訴人在本院又未提出其他積極之證據，其
    上訴無理由，應予駁回。至被告是否涉犯收受贓物或詐欺得
    利罪，因未經檢察官起訴，本院無從併予審理，此部分應由
    檢察官另行偵辦，附此敘明。
五、據上論斷，應依刑事訴訟法第373條、第368條，判決如主文
    。
本案經檢察官甲○○到庭執行職務。
中　　華　　民　　國　　96　　年　　3 　　月　　30　　日
              刑事第十庭  審判長法　官　林　照　明
                                法　官　李　平　勳
                                法　官　蔡  名  曜
上列正本證明與原本無異。
不得上訴。
                                書記官　劉　恒  宏
中　  華　　民　　國　　96　　年　　4 　　月　　3 　　日
